臺灣苗栗地方法院交通事件裁定　　　　　　　　　　　九十一年度交聲字第八０號
　　異議人即
　　受處分人　　甲○○
右列受處分人因違反道路交通管理處罰條例案件，對於交通部公路局竹區監理所苗栗
監理站於九十一年四月三十日所為之處分（原處分案號：苗稽駕字第五四一Ｚ000
00000號），聲明異議，本院裁定如左：
    主      文
異議駁回。
    理      由
一、按汽車行駛高速公路應依速限標誌指示，高速公路交通管制規則第五條第一項前
    段定有明文。汽車行駛於高速公路而不遵管制之規定者，處汽車駕駛人新臺幣三
    千元以上六千元以下罰鍰並記違規點數一點，道路交通管理處罰條例第三十三條
    第一項及第六十三條第一項第一款分別定有明文。
二、本件受處分人即異議人甲○○於民國九十一年二月二十五日九時十分許，駕駛車
    號２Ｄ─七０四五號自用小客車，行經國道三號高速公路北上九七公里處，明知
    該處行車速限為時速一百公里，竟以一百十九公里之行車速度超速十九公里行駛
    ，為內政部警政署國道公路警察局第六警察隊（以下簡稱國道六隊）張明光、乙
    ○○警員以雷射槍雷達測試偵測到其駕車時速超過規定時速十九公里，警員為顧
    及攔停時之行車安全，即開啟巡邏警車警示燈，以指揮棒指示其停車受檢，受處
    分人亦未立即停車，警員遂於安全地點始將該車攔停稽查。警員以其有超速行駛
    違反道路交通管理處罰條例第三十三條第一項規定之行為，當場逕行掣單舉發，
    受處分人表示不願簽名，請警員郵寄送達，警員即在該內政部警政署國道公路警
    察局公警局交字第Ｚ00000000號舉發違反道路交通管理事件通知單上填
    載「要求郵寄送達，拒簽章」意旨。嗣受處分人於應到案日期前向原處分機關申
    訴，經原處分機關請舉發單位即國道六隊調查結果，仍認受處分人有前開違規行
    為，原處分機關乃依道路交通管理處罰條例第三十三條第一項及第六十三條第一
    項第一款暨違反道路交通管理事件統一裁罰標準及處理細則第四十一條第四項規
    定，於九十年四月三十日裁處罰鍰新臺幣三千元並記違規點數一點。
三、受處分人甲○○經本院合法通知，無故未到庭陳述，僅於聲請狀中表示本案警員
    未當場將伊攔下舉發，且無照片佐證，伊不服云云，惟查：右揭違規事實，業據
    舉發單位國道六隊於九十一年三月二十七日以公警國六刑第０九一０００三八二
    一號函，將本件受處分人違規情形詳覆交通部公路局新竹區監理所苗栗監理站，
    有該函影本一件在卷可稽。而證人即舉發警員乙○○明於本院調查中亦到庭具結
    稱：案發時，伊與隊員張明光使用雷射槍，在很遠距離即偵測到受處分人超速行
    駛而加以鎖定，雷射槍的功能即在於能鎖定特定違規車輛，因受處分人車速很快
    ，一偵測到即鎖定他，待他駕車經過巡邏車時，同仁手持指揮棒攔他車子，他未
    馬上停車，隊員登錄其車號後，伊即上車尾隨，印象中跟了二、三公里，始將他
    攔下，並請他看雷射槍上之車速及偵測到他超速違規之地點，惟他表示不用看，
    亦不簽收舉發單，僅表示要伊郵寄等語（參見本院九十一年六月二十日調查筆錄
    ）綦詳。而依受處分人聲請狀所示，其自承本案發生時、地，確實駕車經警攔下
    盤問等情，雖其辯稱：攔下其之地點距離違規地點有三、四十公里遠云云，惟依
    證人證述及前述舉發單位函覆說明，已清楚說明本案未能立即將受處分人攔停之
    理由為安全考量及受處分人亦未立即停車，而受處分人指訴警員係在舉發單上所
    載違規地點三、四十公里遠始將其攔下，並無證據以實其說，此外其辯稱：本案
    無照片相佐云云，惟因本案係當場舉發，且警員亦已當場表示受處分人超速駕駛
    之地點、車速均已顯現在雷射槍，其放棄查看機會，徒以本案無照片相佐並無理
    由。況查交通警察掣單舉發違反道路交通管理處罰條例所列之違規事實，本質上
    為行政處分，係公務員基於職務上之權力，依法就特定之具體事件所為之具公法
    上效果之單方面行政行為，基於公務員為公法上行為具有公信力之原則，該行政
    行為當可推定為真正，其據以依法處分之事實認定亦為正確無誤。本件受處分人
    並無其他人證或物證可供本院參酌其究有無超速行駛，於調查庭亦無故未到庭，
    則其空言否認，不足作為有利之證據。本件受處人前揭違規事證明確，原處分機
    關依道路交通管理處罰條例第三十三條第一項及第六十三條第一項第一款暨違反
    道路交通管理事件統一裁罰標準及處理細則第四十一條第四項規定，於九十年四
    月三十日裁處罰鍰新臺幣三千元並記違規點數一點，核無違誤，本件受處分人之
    異議為無理由，自應將其異議駁回。
據上論斷，應依道路交通案件處理辦法第十九條，裁定如主文。
中      華      民      國    九十一    年      六      月    二十四    日
                                      臺灣苗栗地方法院交通法庭
                                          法  官  黃  賢  婷
右正本證明與原本無異。
如不服本裁定，應於裁定送達後五日內向本院提出抗告狀。
                                          書記官  陳  文  聰
中      華      民      國    九十一    年      六      月    二十四    日
